【裁判字號】    99,訴,2288
【裁判日期】    990913
【裁判案由】    毒品危害防制條例
【裁判全文】
臺灣板橋地方法院刑事判決              99年度訴字第2288號
公  訴  人  臺灣板橋地方法院檢察署檢察官
被      告  甲○○
上列被告因毒品危害防制條例案件，經檢察官提起公訴（99年度
毒偵字第4478號），因被告於準備程序進行中就被訴事實均為有
罪之陳述，經本院合議庭裁定由受命法官獨任進行簡式審判程序
，並判決如下：
    主  文
甲○○施用第一級毒品，累犯，處有期徒刑拾月，扣案之海洛因
陸包（驗餘共淨重零點貳貳公克）沒收並銷燬，扣案之上開海洛
因外包裝袋陸只沒收；又施用第二級毒品，累犯，處有期徒刑肆
月。應執行有期徒刑壹年，扣案之海洛因陸包（驗餘共淨重零點
貳貳公克）沒收並銷燬，扣案之上開海洛因外包裝袋陸只沒收。
    事  實
一、甲○○前因施用毒品案件，經臺灣臺北地方法院以95年度訴
    字第215 號判處有期徒刑1 年，並經臺灣高等法院以95年度
    上訴字第1226號判決駁回上訴而確定，再因竊盜、施用毒品
    、違反商業會計法、搶奪等案件，分經本院以95年度簡字第
    3128號、第5554號、96年度簡字第211 號、臺灣臺北地方法
    院以96年度訴字第431 號、97年度簡字第4177號、臺灣高等
    法院以96年度上訴字第4734號分別判處有期徒刑4 月、5 月
    、6 月、1 年2 月、6 月、1 年6 月確定，上開案件經依法
    減刑及定應執行刑後，於民國98年3 月2 日縮刑期滿執行完
    畢。
二、甲○○前因施用毒品案件，經臺灣臺北地方法院裁定送觀察
    、勒戒後，認有繼續施用毒品之傾向，經同法院以87年度毒
    聲字第1233號裁定入戒治處所施以強制戒治，於89年2 月27
    日強制戒治執行完畢釋放出所，並經臺灣臺北地方法院檢察
    署檢察官以89年度戒毒偵字第88號為不起訴處分確定；復因
    施用毒品案件，經臺灣臺北地方法院裁定送觀察、勒戒後，
    認有繼續施用毒品之傾向，經同法院以90年度毒聲字第605
    號裁定令入戒治處所施以強制戒治，於91年1 月29日強制戒
    治執行完畢，同案並經同法院以90年度訴字第1276號判決判
    處有期徒刑7 月，再經臺灣高等法院以91年度上訴字第669
    號判決駁回上訴確定，又因施用毒品案件，經本院以91 年
    度毒聲字第2117號裁定送強制戒治，於92年7 月25日強制戒
    治期滿，同案並經本院以91年度訴字第1467號判決判處有期
    徒刑10月、6 月，應執行有期徒刑1 年2 月確定，又因施用
    毒品案件，經臺灣臺北地方法院以95年度訴字第215 號判處
    有期徒刑1 年，並經臺灣高等法院以95年度上訴字第1226號
    判決駁回上訴而確定，嗣經依法減為有期徒刑6 月，再因施
    用毒品案件，經本院以95年度訴字第4796號判處有期徒刑8
    月，再依法減為有期徒刑4 月確定。竟仍不知悔改。復基於
    施用第一級毒品海洛因之故意，於99年5 月19日上午8 時許
    起訴書誤載為2 時許），在其位於臺北縣新店市○○街116
    巷16號5 樓住處，以針筒注射稀釋後海洛因之方式，施用海
    洛因1 次；另基於施用第二級毒品甲基安非他命之犯意，於
    99年5 月18日某時，在臺北縣永和市○○路之友人住處（起
    訴書略載為99年5 月20日為警採集尿液時起回溯96小時內某
    時，在不詳處所），以放置甲基安非他命於玻璃球上加熱後
    吸食煙霧之方式，施用甲基安非他命1 次。嗣為警於99年5
    月20日18時30分許，在臺北縣永和市○○路54號前查獲，並
    扣得第一級毒品海洛因6 包（共淨重0.222 公克，取樣0.00
    2 公克鑑驗用罄，剩餘0.22公克），另經警採其尿液送驗呈
    嗎啡及甲基安非他命陽性反應，始查知上情。
三、案經臺北縣政府警察局新店分局移送臺灣板橋地方法院檢察
    署檢察官偵查起訴。
     理  由
一、被告甲○○於上揭時間、地點施用第一級毒品海洛因、第二
    級毒品甲基安非他命各1 次之事實，業據其於本院審理中坦
    承不諱，而被告於前揭時間為警查獲時採集之尿液，經送驗
    結果呈嗎啡及安非他命陽性反應，此有臺灣檢驗科技股份有
    限公司UL/2010/50647 號濫用藥物檢驗報告及臺北縣政府警
    察局新店分局偵辦毒品危害防制條例案被移送者姓名及代碼
    對照表各1 份附卷可佐，且有海洛因6 包（共淨重0.222 公
    克，取樣0.002 克鑑驗用罄，剩餘0.22公克）扣案可佐，被
    告前開自白與事實相符，應堪採信。又被告前因施用毒品案
    件，經臺灣臺北地方法院裁定送觀察、勒戒後，認有繼續施
    用毒品之傾向，經同法院以87年度毒聲字第1233號裁定入戒
    治處所施以強制戒治，於89年2 月27日強制戒治執行完畢釋
    放出所，並經臺灣臺北地方法院檢察署檢察官以89年度戒毒
    偵字第88號為不起訴處分確定；復因施用毒品案件，經臺灣
    臺北地方法院裁定送觀察、勒戒後，認有繼續施用毒品之傾
    向，經同法院以90年度毒聲字第605 號裁定令入戒治處所施
    以強制戒治，於91年1 月29日強制戒治執行完畢，同案並經
    同法院以90年度訴字第1276號判決判處有期徒刑7 月，再經
    臺灣高等法院以91年度上訴字第669 號判決駁回上訴確定，
    又因施用毒品案件，經本院以91年度毒聲字第2117號裁定送
    強制戒治，於92年7 月25日強制戒治期滿，同案並經本院以
    91年度訴字第1467號判決判處有期徒刑10月、6 月，應執行
    有期徒刑1 年2 月確定，又因施用毒品案件，經臺灣臺北地
    方法院以95年度訴字第215 號判處有期徒刑1 年，並經臺灣
    高等法院以95年度上訴字第1226號判決駁回上訴而確定，嗣
    經依法減為有期徒刑6 月，再因施用毒品案件，經本院以95
    年度訴字第4796號判處有期徒刑8 月，再依法減為有期徒刑
    4 月確定，有台灣高等法院被告前案紀錄表1 份在卷可佐，
    被告於強制戒治執行完畢出所後再犯上開施用毒品案件，復
    為本案施用毒品行為，應堪認定。本案事證明確，被告犯行
    堪以認定，應予依法論科。
二、核被告甲○○所為，係犯毒品危害防制條例第10條第1 項之
    施用第一級毒品罪及同條第2 項之施用第二級毒品罪。被告
    持有第一、二級毒品，復分別進而施用，其持有毒品之低度
    行為，應分別為施用第一、二級毒品之高度行為所吸收，均
    不另論罪。被告所犯上開2 罪，犯意各別，行為互殊，應予
    分論併罰。又被告有事實欄所列前科及執行紀錄，有臺灣高
    等法院被告前案紀錄表可稽，其受有期徒刑之執行完畢後，
    5 年以內故意再犯本件有期徒刑以上之罪，均為累犯，依刑
    法第47條第1 項之規定分別加重其刑。爰審酌被告前有多次
    施用毒品之前科紀錄，竟仍繼續施用毒品，顯見其並無戒除
    毒害之決心，惟念其施用毒品乃自戕一己之身體健康，對於
    他人生命、身體、財產等法益，尚無重大明顯之實害，兼衡
    其犯罪動機、手段、生活狀況、高中肄業之智識程度及犯罪
    後均坦承犯行之態度等一切情狀，分別量處如主文所示之刑
    ，並定其應執行之刑。
三、扣案之海洛因6 包（共淨重0.222 公克，取樣0.002 公克鑑
    驗用罄，剩餘0.22公克），經鑑定結果確含第一級毒品海洛
    因成分，有交通部民用航空局航空醫務中心航藥鑑字第0993
    864 號鑑定書1 份在卷可參，應依毒品危害防制條例第18條
    第1 項前段規定沒收銷燬之；至包裹上開海洛因之包裝袋5
    個，係用於防止海洛因裸露、潮濕，便於攜帶施用，屬被告
    所有供其施用第一級毒品所用之物，爰依刑法第38條第1 項
    第2 款規定宣告沒收。
據上論斷，應依刑事訴訟法第273 條之1 第1 項、第299 條第1
項前段，毒品危害防制條例第10條第1 項、第2 項、第18條第1
項前段，刑法第11條、第47條第1 項、第51條第5 款、第38條第
1 項第2 款，判決如主文。
本案經檢察官林俊峰到庭執行職務。
中    華    民    國    99    年    9     月    13    日
                  刑事第十七庭  法  官  俞秀美
上列正本證明與原本無異。
如不服本判決，應於判決送達後10日內敘明上訴理由，向本院提
出上訴狀 (應附繕本) ，上訴於臺灣高等法院。其未敘述上訴理
由者，應於上訴期間屆滿後20日內向本院補提理由書「切勿逕送
上級法院」。
                                書記官  謝怡貞
中    華    民    國    99    年    9     月    13    日
附錄本案論罪科刑之法條：
毒品危害防制條例第10條
施用第一級毒品者，處 6 月以上 5 年以下有期徒刑。
施用第二級毒品者，處 3 年以下有期徒刑。

司法院資訊處製作；財團法人民間司法改革基金會備份。
